臺灣橋頭地方法院刑事裁定　
111年度聲更一字第4號
聲  請  人  臺灣橋頭地方檢察署檢察官
受  刑  人  甯宥琮


                    (現於法務部○○○○○○○○○○○○○執行中)
上列聲請人因受刑人數罪併罰有二裁判以上，聲請定其應執行之
刑（111年度執聲字第446號），經本院以111年度聲字第649號裁
定後，受刑人不服提起抗告，經臺灣高等法院高雄分院以111年
度抗字第202號撤銷原裁定，發回本院，本院更為裁定如下：
    主  文
甯宥琮犯如附表所示之罪，所處各如附表所示之刑，應執行有期
徒刑伍年陸月。
    理  由
一、聲請意旨略以：受刑人甯宥琮因犯如附表所示之罪，先後經
    判決確定如附表所示之刑，應依刑法第50條、第53條及第51
    條第5款規定，定其應執行之刑，爰依刑事訴訟法第477條第
    1項聲請裁定等語。
二、按裁判確定前犯數罪者，併合處罰之。但有下列情形之一者
    ，不在此限：一、得易科罰金之罪與不得易科罰金之罪。二
    、得易科罰金之罪與不得易服社會勞動之罪。三、得易服社
    會勞動之罪與不得易科罰金之罪。四、得易服社會勞動之罪
    與不得易服社會勞動之罪。前項但書情形，受刑人請求檢察
    官聲請定應執行刑者，依第51條規定定之；數罪併罰，有二
    裁判以上，分別宣告多數有期徒刑者，於各刑中之最長期以
    上，各刑合併之刑期以下，定其刑期。但不得逾30年。刑法
    第50條、第53條、第51條第5款分別定有明文。又數罪併罰
    之定應執行刑，係出於刑罰經濟與責罰相當之考量，並非予
    以犯罪行為人或受刑人不當之利益，為一種特別的量刑過程
    ，係對犯罪行為人或受刑人本身及所犯各罪之總檢視，除應
    考量行為人所犯數罪反應出之人格特性，並應權衡審酌行為
    人之責任與整體刑法目的及相關刑事政策，在量刑權之法律
    拘束性原則下，依刑法第51條第5款之規定，採限制加重原
    則，以宣告各刑中之最長期為下限，各刑合併之刑期為上限
    ，但最長不得逾30年，資為量刑自由裁量權之外部界限，並
    應受法秩序理念規範之比例原則、平等原則、責罰相當原則
    等裁量權之內部抽象價值要求界限之支配，以兼顧刑罰衡平
    原則。
三、查受刑人所犯如附表所示之罪，業經法院先後判處如附表所
    示之刑，並於如附表所示之日期分別確定在案，有臺灣高等
    法院被告前案紀錄表及各該刑事判決書在卷可稽。又受刑人
    所犯如附表編號1至4、6、9 至11、16所示之罪係得易科罰
    金之罪，編號5、7至8、12至15所示之罪則係不得易科罰金
    之罪，而得易科罰金之罪與不得易科罰金之罪，依刑法第50
    條第1項但書第1款之規定固不得併合處罰，然本件聲請人之
    聲請，係經受刑人之請求而為之，有受刑人定應執行刑聲請
    書附卷可佐，依同法第50條第2項之規定，本院應定其應執
    行之刑。本院審核受刑人所犯如附表所示之罪，均係於附表
    編號1所示判決確定日期前為之，檢察官向犯罪事實最後判
    決之法院即本院聲請定其應執行之刑，本院審核認為正當，
    應予准許。又查附表編號1至12所示12罪曾經臺灣高雄地方
    法院以110年度聲字第1665號裁定定應執行有期徒刑4年8月
    確定，附表編號13至15所示3罪曾經本院以110年度易字第79
    號判決定應執行有期徒刑2年確定，然附表編號1至16所示之
    罪應合併定執行刑，前揭所定之應執行刑即當然失效，本院
    自可更定附表所示各罪應執行刑。是本院所定應執行刑，除
    不得逾越法律之外部界限（即附表16罪宣告刑之總和有期徒
    刑9年10月），亦應受內部界限之拘束（即不得重於附表編
    號1至12、編號13至15原所定應執行刑及編號16所示宣告刑
    之總和有期徒刑6年11月）。爰審酌受刑人所犯，除附表編
    號9、10之外，其餘均為竊盜罪，及侵害他人之財產法益之
    侵害程度，按刑法第51條數罪併罰定執行刑之立法所採之限
    制加重原則，避免以實質累加方式定應執行刑，使處罰之刑
    度顯將超過其行為之不法內涵，而違反罪責原則，並考量因
    生命有限，刑罰對被告造成之痛苦程度，係隨刑度增加而生
    加乘效果，而非以等比方式增加，而隨罪數增加遞減其刑罰
    之方式，當足以評價被告行為之不法性之法理（即多數犯罪
    責任遞減原則），並參以各罪之犯罪時間，均係於109年6至
    10月間為之，犯罪時間尚稱密接、類型及手法大部分均相近
    ，犯罪間隔相距不久，其對於法秩序之輕率態度，以及對於
    社會整體之危害程度等總體情狀，兼衡受刑人就本件定應執
    行刑一事，已於111年9月15日向本院具狀陳述意見，有受詢
    問人陳述意見表1紙存卷可參，爰就受刑人所犯如附表所示
    之罪，定其應執行之刑如主文所示。
四、依刑事訴訟法第477條第1項，刑法第50條第2項、第53條、
    第51條第5款，裁定如主文。
中　　華　　民　　國　　111 　年　　10　　月　　25　　日
                  刑事第七庭    法　官  林婉昀
以上正本證明與原本無異。
如不服本裁定，應於收受送達後5 日內向本院提出抗告狀。
中　　華　　民　　國　　111 　年　　10　　月　　25　　日
　　　　　　　　　　　　　　　　書記官  曾小玲　　　　　

附表：
編號  罪名   宣告刑    犯罪日期    （民國） 最後事實審             確定判決     備  註       法院、案號    判決日期    （民國）   法院、案號    確定日期    （民國）  1 竊盜罪 有期徒刑5月，如易科罰金，以新臺幣（下同）1,000元折算1日。 109 年6 月1 日 臺灣高雄地方法院109 年度易字第455 號 110 年1 月29日 臺灣高雄地方法院109 年度易字第455 號 110 年3 月15日 編號1 至12所示之罪曾經臺灣高雄地方法院以110 年度聲字第1665號裁定定應執行有期徒刑4 年8 月。 2 竊盜罪 有期徒刑5月，如易科罰金，以1,000元折算1日。 109 年6 月1 日 同上 同上 同上 同上  3 竊盜罪 有期徒刑4月，如易科罰金，以1,000元折算1日。 109 年6 月1 日 同上 同上 同上 同上  4 加重竊盜未遂罪 有期徒刑5月，如易科罰金，以1,000元折算1日。 109 年7 月16日 同上 同上 同上 同上  5 加重竊盜罪 有期徒刑10月。 109 年7 月21日 同上 同上 同上 同上  6 加重竊盜未遂罪 有期徒刑6月，如易科罰金，以1,000元折算1日。 109 年7 月26日 同上 同上 同上 同上  7 加重竊盜罪 有期徒刑1年1月。 109 年8 月21日 同上 同上 同上 同上  8 加重竊盜罪 有期徒刑1年。 109 年8 月25日 同上 同上 同上 同上  9 妨害公眾往來安全罪 有期徒刑4月，如易科罰金，以1,000元折算1日。 109 年8 月21日 臺灣高雄地方法院110 年度簡字第131 號 110 年2 月18日 臺灣高雄地方法院110 年度簡字第131 號 110 年4 月29日  10 損壞公務員職務上掌管之物品罪 有期徒刑4月，如易科罰金，以1,000元折算1日。 109 年8 月21日 同上 同上 同上 同上  11 竊盜未遂罪 有期徒刑4月，如易科罰金，以1,000元折算1日。 109 年10 月6日 本院110 年度簡字第337 號 110 年4 月8 日 本院110 年度簡字第337 號 110 年5 月19日  12 加重竊盜罪 有期徒刑9月。 109 年6 月26日 臺灣高雄地方法院110 年度審易字第223 號 110 年4 月20日 臺灣高雄地方法院110 年度審易字第223 號 110 年6 月2 日  13 加重竊盜罪 有期徒刑1年2月。 109 年8 月29日 本院110 年度易字第79號 111 年3 月15日 本院110 年度易字第79號 111 年4 月13日 編號13至15所示之罪曾經本院以110 年度易字第79號判決定應執行有期徒刑2 年。 14 加重竊盜罪 有期徒刑11月。 109 年9 月10日 同上 同上 同上 同上  15 加重竊盜罪 有期徒刑9月。 109 年10 月6日 同上 同上 同上 同上  16 竊盜罪 有期徒刑3月，如易科罰金，以1,000元折算1日。 109 年10 月6日 同上 同上 同上 同上